【裁判字號】    91,交易,380
【裁判日期】    920122
【裁判案由】    公共危險等
【裁判全文】
臺灣桃園地方法院刑事判決                        九十一年度交易字第三八０號
    公  訴  人  臺灣桃園地方法院檢察署檢察官
    被      告  甲○○  男  三.
右列被告因公共危險等案件，經檢察官提起公訴（九十一年度偵字第八五００號），
本院判決如左：
        主  文
甲○○服用酒類不能安全駕駛動力交通工具而駕駛，處拘役拾日，如易科罰金以
佰元折算壹日。
被訴過失傷害部分公訴不受理。
        事  實
一、甲○○於民國（下同）九十一年四月二十五日十九時許，在桃園縣觀音鄉○○路
    富源餐廳飲用米酒，迄於同日二十一時許，明知其辨識力、注意力、反應力均不
    如常，已不能安全駕駛動力交通工具，竟仍駕駛車號ＬＳ─０四五九號自小客車
    ，沿桃園縣新屋鄉○○路○段由頭洲往楊梅方向行駛，而於同日二十一時十分許
    ，途經該路與台六十六線東西向快速道路交岔路，欲左轉往大溪方向行駛時，依
    當時之天候、路況皆良好，其原應注意汽車行進中駕駛人應注意車前狀況，隨時
    採取必要安全措施，而依當時情形又無不能注意之情事，竟疏於注意，未留意前
    方及交岔路口車輛之動態，貿然於路口左轉，復因酒後意識、反應、注意力均較
    遲緩，迨見乙○○騎乘車號ＨＱＺ─六五七號重機車，沿台六十六線東西向快速
    道路由大溪往觀音方向行駛時，欲煞避已嫌不及而撞上，造成乙○○車倒地，並
    致乙○○受有左側股骨骨折及右側大腿撕裂傷等傷害（過失傷害部分，業據被害
    人乙○○撤回告訴）。嗣經警方據報前往處理，並測得其吐氣所含酒精濃度已達
    每公升０點八八毫克。
二、案經桃園縣警察局楊梅分局報告臺灣桃園地方法院檢察署檢察官偵查起訴。
        理  由
壹、有罪部分：
一、右揭服用酒類致不能安全駕駛動力交通工具而駕駛之事實，迭據被告甲○○於警
    偵訊及本院審理時坦承不諱，核與證人乙○○指述之情節相符，復有酒精測試紀
    錄及觀察紀錄表各一份附卷足憑，事證已甚明確。
二、按汽車駕駛人酒後其吐氣所含酒精成分超過每公升０．二五毫克以上者，不得駕
    駛汽車，道路交通安全規則第一百十四條第二款定有明文。又依交通部運輸研究
    所七十九年八月對駕駛人行為之研究（酒醉駕車對駕駛行為之分析研究）指出，
    吐氣每公升酒精含量零點二五mg等於血液中酒精濃度（Blood Alcohol Concentr
    ation簡稱BAC）百分之零點零五（亦即每100ml血液中含50mg酒精），而（１）
    BAC到達百分之0.03至百分之0.05時，對駕駛能力之影響為：多數駕駛人心境逐
    漸變幻不定、視覺與反應靈敏性減弱、對速度及距離的判斷力差。對心理行為之
    影響為：觀察力逐漸欠缺、心情漸趨輕鬆、自信心增加、多話、精神狀態處於陶
    醉感。（２）BAC到達百分之0.05至百分之0.08時，對駕駛能力之影響為：反應
    遲鈍、駕駛能力受損、遲而不決或決而不行。對心理行為之影響為：情緒鬆弛、
    感情與行為趨向誇張、肌肉不協調、精神處於興奮狀態。（３）BAC到達百分之
    0.08至百分之0.15時，對駕駛能力之影響為：判斷力嚴重受到影響、體能與精神
    協調受損、駕駛之體能困難增加。對心理行為之影響為：產生情緒異常現象、步
    伐不平穩、言語不清、反應惡劣、記憶及判斷力受損、精神處於錯亂狀態。（４
    ）超過百分之0.15，對駕駛能力之影響為：視線搖晃、駕駛已進入恍惚狀態、判
    斷及理解遭到扭曲、駕駛不穩定。對心理行為之影響為：意識不明、嘔吐、站、
    走及講話困難、責任感喪失、精神處於麻痺狀態。（５）超過百分之0.5，對駕
    駛人能力之影響為：無法開車。對心理行為之影響為：爛醉如泥、失去知覺可能
    致死、精神處於昏睡狀態。本件被告服用酒類後駕駛自用小客車，經警測試其呼
    氣中酒精濃度值為每公升零點八八毫克，對照上開交通部之研究報告，被告血液
    酒精濃度為百分之零點一七六，對其駕駛能力之影響為：「視線搖晃、駕駛已進
    入恍惚狀態、判斷及理解遭到扭曲、駕駛不穩定。」，對心理行為之影響為：「
    意識不明、嘔吐、站、走及講話困難、責任感喪失、精神處於麻痺狀態。」等情
    ，參以被告於駕駛上開動力交通工具途中，確於右揭時地發生事故，撞及騎乘車
    號ＨＱＺ─六五七號重機車之證人乙○○，顯見其因飲酒所引起之生理作用確已
    達於不能安全駕駛之狀態甚明，本件事證明確，被告犯行堪以認定，應依法論科
    。
三、核被告甲○○之所為，係犯刑法第一百八十五條之三之服用酒類不能安全駕駛動
    力交通工具而駕駛罪。爰審酌「喝酒不開車、開車不喝酒」之觀念，屢經政府三
    令五申並透過大眾媒體廣為宣導，被告猶不顧酒後開車所可能對他人性命及財產
    所造成重大之威脅、危害，於酒後駕車，但於肇事後坦承犯行態度良好，且已與
    被害人達成和解，對其酒後駕車肇事深感後悔等一切情狀，量處如主文第一項所
    示之刑，並諭知易科罰金之折算標準，以示懲儆。
貳、公訴不受理部分：
一、公訴意旨另略以：被告甲○○因前揭肇事行為，同時致告訴人乙○○受有左側股
    骨骨折及右側大腿撕裂傷等傷害，因認被告尚涉犯刑法第二百八十四條第一項前
    段之過失傷害罪嫌。
二、按告訴乃論之罪，告訴人於第一審辯論終結前得撤回其告訴，又告訴經撤回者，
    法院應諭知不受理之判決，刑事訴訟法第二百三十八條第一項、第三百零三條第
    三款定有明文。
三、經查：公訴人認被告甲○○所涉之刑法第二百八十四條第一項前段過失傷害罪，
    依刑法第二百八十七條前段之規定，須告訴乃論，茲據告訴人乙○○於本院九十
    一年十二月三十一日審理時當庭撤回告訴（本院當日審判筆錄參照），依照前開
    法條規定，本部分自應諭知不受理之判決。
據上論斷，應依刑事訴訟法第二百九十九條第一項前段、第三百零三條第三款，刑法
第一百八十五條之三、第四十一條第一項前段，罰金罰鍰提高標準條例第二條，判決
如主文。
本案經檢察官鍾雅蘭到庭執行職務。
中      華      民      國    九十二    年      一      月    二十二    日
                                    台灣桃園地方法院交通法庭
                                      法  官    丁  俊  成
右正本證明與原本無異。
如不服本判決，應於判決送達後十日內向本院提出上訴狀( 應附繕本 )，上訴於臺灣
高等法院。
                                      書記官    簡  慧  瑛
中      華      民      國    九十二    年      一      月    二十九    日
附錄論罪科刑依據之法條：
刑法第一百八十五條之三：
服用毒品、麻醉藥品、酒類或其他相類之物，不能安全駕駛動力交通工具而駕駛者，
處一年以下有期徒刑、拘役或三萬元以下罰金。


司法院資訊處製作；財團法人民間司法改革基金會備份。
